臺灣桃園地方法院刑事判決
111年度訴字第768號
公  訴  人  臺灣桃園地方檢察署檢察官
被      告  張為全


選任辯護人  林易徵律師
            黃智謙律師
被      告  徐冠智


選任辯護人  謝清傑律師(法扶律師)
上列被告因毒品危害防制條例案件，經檢察官提起公訴（111年
度偵字第11846、13082、14185號），本院判決如下：
    主  文
一、張為全共同販賣第三級毒品，處有期徒刑參年陸月。
二、徐冠智共同販賣第三級毒品，處有期徒刑參年拾月。　　
三、扣案如附表一所示之物沒收。
    事  實
一、張為全、徐冠智及與某身分不詳之成年人均明知4-甲基甲基
    卡西酮係毒品危害防制條例管制之第三級毒品，依法不得販
    賣，竟共同基於販賣第三級毒品牟利之犯意聯絡，於民國11
    1年3月8日下午2時52分前之不詳時間，在桃園市○○區○○路0
    段0000號10樓，由張為全、徐冠智將4-甲基甲基卡西酮以果
    汁機、研磨機磨成粉狀後，再與咖啡包原料粉末、果汁粉粉
    末，以一定比例進行混合後，分裝到咖啡包包裝袋內，末以
    封口機進行封口，製成摻有第三級毒品4-甲基甲基卡西酮成
    分之毒品咖啡包。復於111年3月8日下午2時52分許，在桃園
    市○○區○○路0段0000號前，以新臺幣（下同）14萬元之價格
    ，販賣內含第三級毒品4-甲基甲基卡西酮成分之毒品咖啡包
    1,298包（起訴書誤載為1,297包，經公訴檢察官當庭更正為
    1,298包；含袋毛重4,194公克）予陳俊豪（所涉意圖販賣而
    持有第三級毒品部分，業經檢察官提起公訴）。
二、嗣因陳俊豪駕駛車牌號碼00-0000號自用小客車而未繫安全
    帶，經警攔查而逃逸，並為警方查獲而扣得上開毒品咖啡包
    1298包、愷他命1小包、智慧型手機4支（品牌IPHONE黑色1
    支；品牌SAMSUNG黑色1支；品牌IPHONE白色1支；品牌REALM
    E牌黑色，門號0000000000號）。警方再於111年3月10日下
    午4時18分許，持搜索票前往徐冠智位在桃園市○○區○○路0段
    0000號10樓住處執行搜索，並扣得如附表一編號2至7號及附
    表二所示之物，而查悉上情。　　
三、案經桃園市政府警察局龜山分局報告臺灣桃園地方檢察署檢
    察官偵查起訴。
    理  由
壹、證據能力部分：
一、本判決所引用被告以外之人於審判外所為之陳述，被告張為
    全、徐冠智及各辯護人於本院準備程序時明示同意其證據能
    力（見本院訴卷第309至310頁）。審酌上開陳述作成之情況
    ，均符合法律規定，並無顯不可信之情形，認屬適當，依刑
    事訴訟法第159 條之5 第1 項之規定，有證據能力。
二、其餘經本判決援引之證據，被告張為全、徐冠智及辯護人均
    未爭執其證據能力，且核無公務員違法取證之情形，又與本
    案犯罪事實之認定具關聯性，並經本院於審判期日，踐行證
    據調查之法定程序，均有證據能力。
貳、實體部分：
一、認定事實所憑之證據及理由：
　㈠上開犯罪事實，業據被告張為全於警詢、偵訊及本院準備程
    序及審理均坦承不諱（見偵14185卷第16至20、127至129頁
    ，本院訴卷第305、450頁）；被告徐冠智於警詢、偵訊及本
    院訊問、準備程序及審理均坦承不諱（見偵11846卷第19至3
    1、191至194、215至219頁，見本院訴卷第307、450至451頁
    ），核與證人陳俊豪於警詢、偵訊證述情節相符（見偵1308
    2卷第27至31、164頁），並有桃園市○○區○○路0段0000號之
    監視錄影器拍攝畫面翻拍照片、車輛詳細資料報表（車牌號
    碼00-0000號）、桃園市政府警察局龜山分局111年3月8日搜
    索扣押筆錄、扣押物品目錄表、扣押物品收據（陳俊豪）、
    警方蒐證照片、內政部警政署111年5月2日刑鑑字第1110035
    516號鑑定書、桃園市政府警察局龜山分局扣押物品清單、
    警方拘提張為全暨蒐證照片、本院搜索票、桃園市政府警察
    局龜山分局111年3月10日搜索扣押筆錄、扣押物品目錄表、
    扣押物品收據（徐冠智）附卷可稽（見偵13082卷第41至45
    、65至73、95至120、195至196、203頁，偵14185卷85至104
    頁，偵11846卷第61至77頁），且有如附表一所示之扣案物
    可資佐證。足認被告張為全、徐冠智之自白均有相當之證據
    相佐，且與事實相符，應堪信為真實。
　㈡被告張為全、徐冠智於本院審理時均坦承伊等因本案分裝、
    販賣毒品咖啡包予陳俊豪，將可分別獲得約1萬多元，然均
    未實際取得等語（見訴卷第450至451頁），堪認被告張為全
    、徐冠智具有販賣第三級毒品營利之意圖。
　㈢綜此，本件事證明確，被告張為全、徐冠智共同販賣第三級
    毒品犯行，均堪認定，應依法論科。
二、論罪科刑：
　㈠罪名：
　  查4-甲基甲基卡西酮（4-methylmethcathinone、Mephedron
    e、4-MMC），係毒品危害防制條例所列管之第三級毒品。是
    核被告張為全、徐冠智，均係犯毒品危害防制條例第4條第3
    項之販賣第三級毒品罪。
　㈡共同正犯：
　  被告張為全、徐冠智及某身分不詳之成年人（詳下㈢⒊⑴所述
    ），就犯罪事實一所示之犯行，有犯意聯絡及行為分擔，應
    論以共同正犯。
  ㈢刑之加重、減輕說明：
　⒈就被告徐冠智不對被告論以累犯及加重其刑
　　按被告構成累犯之事實及應加重其刑之事項，均應由檢察官
    主張並具體指出證明之方法後，經法院踐行調查、辯論程序
    ，方得作為論以累犯及是否加重其刑之裁判基礎(最高法院1
    10年度台上大字第5660號裁定意旨參照)。查檢察官僅提出
    刑案資料查註記錄表，而未就本案被告構成累犯之事實及應
    加重其刑之事項為主張並具體指出證明方法，依前揭說明，
    本案即不對被告徐冠智論以累犯及加重其刑，然被告徐冠智
    可能構成累犯之前案紀錄或素行資料，本院仍得依刑法第57
    條第5款所定「犯罪行為人之品行」之量刑審酌事項，併此
    敘明。
　⒉被告張為全、徐冠智就本案犯罪，於偵查及審理中均自白，
    已如前述，依毒品危害防制條例第17條第2項規定，均減輕
    其刑。
　⒊被告張為全、徐冠智主張減刑而無理由之說明：
　⑴毒品危害防制條例第17條第1項部分：
　　被告徐冠智之辯護人雖主張供出毒品來源，因而查獲其他正
    犯或共犯者，惟此部分僅有被告徐冠智單一指述，此有臺灣
    桃園地方檢察署111 年10月19日桃檢秀海111 偵11846 字第
    1119122323號函及員警職務報告在卷可憑（見訴卷第381、4
    01頁），且依被告張為全於警詢時之供述（見偵14185卷第1
    7至18頁），就本案原料及分裝袋之提供者稱呼，亦與被告
    徐冠智前揭指述不符，故難認本案業因被告徐冠智之供述，
    而查獲其他正犯或共犯者。從而，被告徐冠智之辯護人請求
    依毒品危害防制條例第17條第1項規定減刑，即無法准許。
    惟依上開臺灣桃園地方檢察署函文可知，檢察官尚在調查是
    否有其他共犯，且被告張為全、徐冠智均曾供稱本案尚有原
    料提供者，故本院認本案除被告張為全、徐冠智外，尚有某
    身分不詳之成年共犯，併予敘明。
　⑵刑法第59條部分：
　　按刑法第59條規定之酌量減輕其刑，必須犯罪另有特殊之原
    因與環境，在客觀上足以引起一般同情，即使予以宣告法定
    最低度刑，猶嫌過重者，始有其適用（最高法院100年度台
    上字第744號判決同此見解）。被告張為全、徐冠智販賣予
    陳俊豪之毒品咖啡包數量達1,298包，驗前總純質淨重則有2
    20.02公克，則被告張為全、徐冠智所為，實已助長毒品氾
    濫，影響甚鉅，本即不宜輕縱。且被告張為全、徐冠智係因
    認有利可圖，甘冒風險而為本案犯行，其等犯罪之客觀情況
    ，並不足以引起一般社會之同情。此外，被告張為全、徐冠
    智於本案之犯罪，經依毒品危害防制條例第17條第2項減輕
    其刑後，並無情輕法重之虞，故均不予酌減其刑。
　㈣科刑：
　　審酌被告張為全、徐冠智正值壯年，竟不思正當營生，明知
    毒品對於他人身心健康之戕害非輕，為謀私利而漠視法令，
    將第三級毒品摻入粉末，分裝為1298包含有毒品成分之咖啡
    包，而販賣予陳俊豪，其等所為實應予嚴懲。惟念被告張為
    全、徐冠智犯後均坦承犯行，兼衡各自於本案參與程度、品
    行（包含被告徐冠智可能構成累犯之前案紀錄）、智識能力
    及生活狀況等一切情狀，分別量處如主文所示之刑，以示懲
    戒。
參、沒收：
一、扣案如附表一編號1所示含有第三級毒品成分之咖啡包，為
    被告張為全、徐冠智非法販賣之毒品，屬毒品危害防制條例
    所禁止之違禁物，應連同難以將毒品完全析離之包裝袋，併
    依刑法第38條第1項規定沒收。至於檢驗用罄部分，既已滅
    失，無庸沒收。
二、扣案如附表一編號2至7所示之物，為被告徐冠智所有供本案
    犯罪事實一分裝暨販賣毒品所用，業據被告徐冠智於警詢及
    本院審理時供述明確（詳見附表一編號2至7備註欄），故就
    附表一編號2至7所示之物，應依毒品危害防制條例第19條第
    1項規定沒收。
三、至被告張為全、徐冠智如附表二所示之其餘扣案物，並無證
    據證明係被告張為全、徐冠智販賣所用之物；依卷內證據資
    料亦無從證明被告張為全、徐冠智於本案販賣毒品獲有犯罪
    所得；另被告張為全、徐冠智用以分裝本案毒品咖啡包之果
    汁機、研磨機及封口機等物，並未扣案，且係日常易取得之
    物品、價值不高，相較於被告張為全、徐冠智於本案所處之
    刑，欠缺刑法上之重要性，故均不予宣告沒收、追徵，附此
    敘明。
肆、不另為無罪之諭知：
一、公訴意旨就犯罪事實一部分，雖認被告張為全、徐冠智亦犯
    毒品危害防制條例第4條第3項之製造第三級毒品罪。惟毒品
    危害防制條例第4條所謂製造，除將原物料提煉製成毒品外
    ，包括以改變毒品成分及效用為目的之加工（如轉化毒品種
    類、提高純度）、改變毒品型態（如將液態毒品加工成固態
    ，將粉末狀毒品加工成錠劑，或使潮濕之毒品乾燥化等），
    以及混合數種毒品而形成新型態毒品混合物。若僅是將毒品
    封口、包裝、打印、摻雜毒品以外物質，或分裝、混合自行
    施用毒品等行為，則應就整體過程綜合觀察，尚難遽認皆屬
    毒品製造行為（最高法院110年度台上字第521號、110年度
    台上字第4126號判決同此見解）。
二、經查：
　  本案被告張為全、徐冠智分裝之毒品咖啡包，經送鑑驗後，
    僅檢出第三級毒品4-甲基甲基卡西酮，並未檢出其餘毒品成
    分，有內政部警政署刑事警察局111年5月2日刑鑑字第11100
    35516號鑑定書在卷可憑（見偵13082卷第195頁），應認被
    告張為全、徐冠智係將含有4-甲基甲基卡西酮成分之粉末，
    與不含毒品成分之粉末一起裝入空包裝袋再予以封口，僅係
    改變持有4-甲基甲基卡西酮粉末之方式，再依卷內證據資料
    ，尚無積極證據足認被告張為全、徐冠智混合二種以上毒品
    、改變毒品型態或使用方法，其等僅係分裝而改變持有之方
    式，依前揭說明，本院認就整體過程綜合觀察，尚難認被告
    張為全、徐冠智所為屬製造毒品之行為。是以被告張為全、
    徐冠智製造第三級毒品4-甲基甲基卡西酮部分，本應為無罪
    之諭知，惟此部分與被告張為全、徐冠智前揭經論罪科刑之
    部分，具有想像競合犯之裁判上一罪關係，爰均不另為無罪
    之諭知，併此敘明。
據上論斷，應依刑事訴訟法第299條第1項前段，毒品危害防制條
例第4條第3項、第17條第2項、第19條第1項，刑法第11條、第28
條、第38條第1項，判決如主文。
本案經檢察官邱健盛提起公訴，檢察官吳佳美到庭執行職務。
中　　華　　民　　國　　111 　年　　11　　月　　29　　日
                  刑事第四庭  審判長法  官  黃柏嘉
　　　　　　　　　                  法  官  陳韋如
                　　　　　　　　　  法　官　涂偉俊
以上正本證明與原本無異。
如不服本判決應於收受判決後20日內向本院提出上訴書狀，並應
敘述具體理由。其未敘述上訴理由者，應於上訴期間屆滿後20日
內向本院補提理由書(均須按他造當事人之人數附繕本)「切勿逕
送上級法院」。 
     　　　　　　　　　　　　　　　書記官　 蔡紫凌　　　
中　　華　　民　　國　　111 　年　　11　　月　　30　　日
附錄本案論罪科刑法條：
毒品危害防制條例第4條
製造、運輸、販賣第一級毒品者，處死刑或無期徒刑；處無期徒
刑者，得併科新臺幣 2 千萬元以下罰金。
製造、運輸、販賣第二級毒品者，處無期徒刑或 7 年以上有期
徒刑，得併科新臺幣 1 千萬元以下罰金。
製造、運輸、販賣第三級毒品者，處 7 年以上有期徒刑，得併
科新臺幣 7 百萬元以下罰金。
製造、運輸、販賣第四級毒品者，處 5 年以上 12 年以下有期
徒刑，得併科新臺幣 3 百萬元以下罰金。
製造、運輸、販賣專供製造或施用毒品之器具者，處 1 年以上
7 年以下有期徒刑，得併科新臺幣 1 百萬元以下罰金。
前五項之未遂犯罰之。　　　　　　　　　　　　　　　　　　
　　　　　　　　　　　　　　　　　　
附表一：應予沒收之物
編號 扣案物外觀 數     量 成 分 備註 １ 金色外包裝（內含黃色粉末）。 1298包（驗前總毛重4378.76公克；驗前總純質淨重220.02公克）。  第三級毒品4-甲基甲基卡西酮。  ⒈扣押物品清單（見訴卷第7頁）。 ⒉內政部警政署111年5月2日刑鑑字第1110035516號鑑定書（見偵13082卷第195至196頁）。 ⒊鑑驗用罄之毒品部分，業已滅失，爰不另宣告沒收銷燬。 ２ 定量分裝機   ⒈扣押物品清單（見訴卷第11頁）。 ⒉被告徐冠智於警詢時之供述（見偵11846卷第19頁）。 ３ 夾鏈袋8號   ⒈扣押物品清單（見訴卷第9頁）。 ⒉被告徐冠智本院審理時之供述（見訴卷第445頁）。 ４ 夾鏈袋9號   ⒈扣押物品清單（見訴卷第9頁）。 ⒉被告徐冠智本院審理時之供述（見訴卷第445頁）。 ５ 夾鏈袋10號   ⒈扣押物品清單（見訴卷第9頁）。 ⒉被告徐冠智本院審理時之供述（見訴卷第445頁）。 ６ 分裝勺3支   ⒈扣押物品清單（見訴卷第9頁）。 ⒉被告徐冠智於本院審理時之供述（見訴卷第445頁）。 ⒊台灣尖端先進生技醫藥股份有限公司毒品證物鑑定分析報告（見偵11846卷第241頁） ７ 智慧型手機（0000000000；廠牌IPHONE）。   ⒈扣押物品清單（見訴卷第11頁）。 ⒉被告徐冠智於本院審理時之供述（見訴卷第446頁）。 

附表二：不予沒收之物
編號 扣案物外觀 數量及說明 備註 所有人 1 iPhone手機 1支、白色  陳俊豪 2 SAMSUNG手機 1支、黑色  陳俊豪 3 Realme手機 1支、黑色 含sim卡，門號：0000000000號 陳俊豪 4 iPhone手機 1支、黑色  陳俊豪 5 SAMSUNG手機 1支、藍色 含sim卡，門號：0000000000號 徐冠智 6 SAMSUNG手機 1支、金色 含sim卡，門號：0000000000號 徐冠智 7 夾鏈袋（0號） 4包  徐冠智 8 夾鏈袋（1號） 1包  徐冠智 9 夾鏈袋（2號） 1包  徐冠智 10 夾鏈袋（3號） 2包  徐冠智 11 夾鏈袋（4號） 2包  徐冠智 12 夾鏈袋（5號） 1包  徐冠智 13 夾鏈袋（7號） 1包  徐冠智 14 iPhone手機 1支、藍色 含sim卡，門號：0000000000 張為全 15 帳冊 1本  張為全 16 綠色粉末 1包  徐冠智 17 吸食器 1個  徐冠智